【裁判字號】    97,訴,464
【裁判日期】    970423
【裁判案由】    違反毒品危害防制條例
【裁判全文】
臺灣彰化地方法院刑事判決               97年度訴字第464號
                                       97年度訴字第752號
公  訴  人  臺灣彰化地方法院檢察署檢察官
被      告  甲○○
上列被告因違反毒品危害防制條例案件，經檢察官提起公訴（97
年度毒偵字第167 號、第473 號），於本院準備程序中，被告就
被訴事實為有罪之陳述，經裁定改行簡式審判程序，本院判決如
下：
    主  文
甲○○施用第一級毒品，累犯，處有期徒刑玖月。又施用第一級
毒品，累犯，處有期徒刑玖月。應執行有期徒刑壹年貳月。
    犯罪事實
一、甲○○前於民國93年間，因犯竊盜案件，經臺灣高等法院臺
    中分院以93年度上訴字第2057號判決判處有期徒刑2 年確定
    ；且因施用毒品案件，經本院以93年度訴字第1594號判決判
    處有期徒刑8 月確定。上開2 案並經定應執行刑為有期徒刑
    2 年6 月，甫於96年4 月12日縮短刑期執行完畢（並自96年
    4 月13日起至96年6 月21日止接續執行另案贓物罪所判處之
    拘役70日，而於96年6 月22日出監）。其曾因施用毒品案件
    ，經本院裁定送觀察、勒戒後，於93年7 月7 日執行完畢釋
    放，並由臺灣彰化地方法院檢察署檢察官以93年度毒偵字第
    1279、1437、1602、1785號為不起訴處分確定。詎其仍未戒
    除毒癮，復基於施用第一級毒品海洛因之犯意，分別於96年
    11月16日中午12時許，在彰化縣伸港鄉百姓公廟之公園內；
    及於96年12月21日下午3 時許，在其位於彰化縣和美鎮○○
    路○ 段382 巷84弄16號住處，以將第一級毒品海洛因粉末置
    入注射針筒內加水後，再以針筒注射手臂血管之方式，各施
    用第一級毒品海洛因1 次。嗣先於96年11月16日下午1 時30
    分許，在彰化縣伸港鄉○○村○○路282 號後方空地，因形
    跡可疑為警盤查，經其同意接受採集尿液送驗，結果呈嗎啡
    陽性反應；且於96年12月22日上午7 時20分許，為警持臺灣
    彰化地方法院檢察署檢察官核發之拘票，至其前揭住處執行
    拘提查獲，經採集其尿液送驗，結果呈嗎啡陽性反應，而查
    悉上情。
二、案經彰化縣警察局和美分局、彰化分局報請臺灣彰化地方法
    院檢察署檢察官偵查起訴。
    理  由
一、按除被告所犯為死刑、無期徒刑、最輕本刑為3 年以上有期
    徒刑之罪或高等法院管轄第1 審案件者外，於前條第1 項程
    序進行中，被告先就被訴事實為有罪之陳述時，審判長得告
    知被告簡式審判程序之旨，並聽取當事人、代理人、辯護人
    及輔佐人之意見後，裁定進行簡式審判程序；除簡式審判程
    序及簡易程序案件外，第1 審應行合議審判，刑事訴訟法第
    273 條之1 第1 項、第284 條之1 分別定有明文。本件被告
    甲○○所涉係死刑、無期徒刑、最輕本刑為3 年以上有期徒
    刑之罪或高等法院管轄第1 審案件以外之罪，並於本院行準
    備程序時就被訴事實為有罪之陳述，本院合議庭依前揭規定
    ，經評議結果，裁定改由受命法官獨任行簡式審判程序。
二、上開犯罪事實，業據被告甲○○於本院審理時坦承不諱，又
    被告經警採集其尿液送驗結果，確均呈嗎啡陽性反應，有彰
    化縣警察局和美分局委託檢驗尿液代號與真實姓名對照認證
    單、彰化縣警察局彰化分局委託檢驗尿液代號與真實姓名對
    照認證單及詮昕科技股份有限公司於96年11月30日、97年1
    月7 日出具之濫用藥物尿液檢驗報告各1 紙附卷可稽，足徵
    被告之自白確與事實相符，堪以採信。再被告曾因施用毒品
    案件，經本院裁定送觀察、勒戒後，於93年7 月7 日執行完
    畢釋放，並由臺灣彰化地方法院檢察署檢察官以93年度毒偵
    字第1279、1437、1602、1785號為不起訴處分確定乙節，亦
    有臺灣彰化地方法院檢察署刑案資料查註紀錄表及臺灣高等
    法院被告全國前案紀錄表各1 份在卷可參。本件事證明確，
    被告上開犯行洵堪認定，應依法論科。
三、核被告甲○○所為，均係犯毒品危害防制條例第10條第1 項
    之施用第一級毒品罪。被告持有第一級毒品進而施用，其持
    有第一級毒品之低度行為，應為其施用第一級毒品之高度行
    為吸收，不另論罪。被告所犯前述2 次施用第一級毒品海洛
    因之犯行，犯意各別，應予分論併罰。又被告前於93年間，
    因犯竊盜案件，經臺灣高等法院臺中分院以93年度上訴字第
    2057號判決判處有期徒刑2 年確定；且因施用毒品案件，經
    本院以93年度訴字第1594號判決判處有期徒刑8 月確定。上
    開2 案並經定應執行刑為有期徒刑2 年6 月，甫於96年4 月
    12日縮短刑期執行完畢乙節，有臺灣彰化地方法院檢察署刑
    案資料查註紀錄表及臺灣高等法院被告全國前案紀錄表各1
    份在卷可憑，則其於5 年以內故意再犯本件有期徒刑以上之
    罪，為累犯，應分別依刑法第47條第1 項之規定加重其刑。
    爰審酌告有多次施用毒品之前科，暨其施用毒品之動機、目
    的、方法、不知珍惜身體、施用毒品所生危害，暨犯後坦承
    犯行之態度等一切情狀，分別量處如主文所示之刑，並定其
    應執行刑，以示懲儆。
據上論斷，應依刑事訴訟法第273 條之1 第1 項、第299 條第1
項前段，毒品危害防制條例第10條第1 項，刑法第11條前段、第
47條第1 項、第51條第5 款，判決如主文。
本案經檢察官黃淑媛到庭執行職務。
中    華    民    國    97    年    4     月    23    日
                  刑事第一庭          法  官  郭麗萍
以上正本證明與原本無異。
如不服本判決，應於判決送達後10日內，向本院提出上訴書狀，
上訴書狀應「敘述具體上訴理由」，並按他造當事人之人數附繕
本。「切勿逕送上級法院」。
中    華    民    國    97    年    4     月    24    日
                                      書記官  張子涵
附錄本案論罪科刑法條全文：
毒品危害防制條例第10條
施用第一級毒品者，處 6 月以上 5 年以下有期徒刑。
施用第二級毒品者，處 3 年以下有期徒刑。


司法院資訊處製作；財團法人民間司法改革基金會備份。
